臺灣屏東地方法院民事裁定　　　　　　 100年度司護字第52號
聲　請　人　屏東縣政府
法定代理人　曹啟鴻
相　對　人
即受安置人　A　　　　 （詳如身分資料對照表）
法定代理人　B　　　　 （詳如身分資料對照表）
上列聲請人聲請延長安置事件，本院裁定如下：
    主  文
兒童A 應延長安置於寄養家庭參個月，至民國一百零一年三月二
十三日止。
聲請程序費用新台幣壹仟元由聲請人負擔。
    理  由
一、按兒童及少年有下列各款情形之一，非立即給予保護、安置
    或為其他處置，其生命、身體或自由有立即之危險或有危險
    之虞者，直轄市、縣（市）主管機關應予緊急保護、安置或
    為其他必要之處置：一、兒童及少年未受適當之養育或照顧
    。二、兒童及少年有立即接受診治之必要，而未就醫。三、
    兒童及少年遭遺棄、身心虐待、買賣、質押，被強迫或引誘
    從事不正當之行為或工作。四、兒童及少年遭受其他迫害，
    非立即安置難以有效保護。疑有前項各款情事之一，直轄市
    、縣（市）主管機關應基於兒童及少年最佳利益，經多元評
    估後加強必要之緊急保護、安置或為其他必要之處置。直轄
    市、縣（市）主管機關為前項緊急保護、安置或為其他必要
    之處置時，得請求檢察官或當地警察機關協助之。第一項兒
    童及少年之安置，直轄市、縣（市）主管機關得辦理家庭寄
    養、交付適當之兒童及少年福利機構或其他安置機構教養之
    。兒童及少年福利與權益保障法第56條定有明文。次按直轄
    市、縣（市）主管機關依前條規定緊急安置時，應即通報當
    地地方法院及警察機關，並通知兒童及少年之父母、監護人
    。但其無父母、監護人或通知顯有困難時，得不通知之。緊
    急安置不得超過七十二小時，非七十二小時以上之安置不足
    以保護兒童及少年者，得聲請法院裁定繼續安置。繼續安置
    以三個月為限；必要時，得聲請法院裁定延長之，每次得聲
    請延長三個月。亦為同法第57條第1 、2 項所明定。
二、本件聲請意旨略以：兒童Ａ疑似受到嚴重照護疏忽之虞，造
    成營養不足、身心發展遲緩等情形，本府為保護兒童，遂於
    民國（下同）99年12月20日緊急安置兒童Ａ，並經鈞院以99
    年度護字第216 號民事裁定准予繼續安置，嗣經鈞院以100
    年度護字第37號、第83號、司護字第7 號民事裁定准予延長
    安置。根據「財團法人台灣兒童暨家庭扶助基金會屏東分事
    務所」、「南投縣政府社會工作員個案轉介回單」及本府聯
    合評估：(一)就兒童Ａ疑似受到母親Ｂ、外祖母Ｃ（A 、B 、
    C 之年籍資料均詳如身分資料對照表）之疏忽照顧及刑事傷
    害案，屏東地方法院檢察署已以100 年度偵字第570 號提起
    公訴，並由鈞院以100 年度訴字第1346號審理中。(二)母親Ｂ
    現居住於南投，已和同居人於100 年9 月27日結婚，正全力
    照顧甫出生之女兒，因此期待兒童A 可繼續被寄養家庭照顧
    ，同時南投縣政府社工員訪查評估母親B 疑似因新組家庭，
    對於接回兒童A 已有疑慮，母親B 可否落實接回兒童A 之照
    顧計畫有待追輔評估，另也提供母親B 思索自身親職意願、
    執行能力與出養計畫之可能性。(三)兒童Ａ過往受到嚴重照顧
    疏忽，其身心發展遲緩情形確需要持續密集進行復健及早期
    療育，其返家評估更需謹慎周密。基於上述理由，評估兒童
    Ａ現不適宜由母親Ｂ接回照顧，請准許延長安置3 個月，以
    維護兒童A 之最佳利益等語。
三、經查，聲請人主張前開之事實，業據其提出臺灣屏東地方法
    院檢察署檢察官100 年度偵字第570 號起訴書、本院刑事庭
    傳票、財團法人台灣兒童暨家庭扶助基金會屏東分事務所兒
    童少年家庭寄養服務評估報告、南投縣政府社會工作員個案
    轉介回單、本院100 年度司護字第7 號民事裁定、戶籍謄本
    影本等件為證，自堪信為實在。本件兒童Ａ疑似受到母親B
    、外祖母Ｃ之疏忽照顧及傷害，且因為過去之嚴重疏忽致兒
    童Ａ營養不良及發展遲緩，現兒童A 需要密集復健及早期療
    育；又經評估母親B 現已另組家庭，其本身及新家庭是否願
    意接納兒童A 尚有疑慮，且兒童Ａ之親友亦無法協助照顧。
    綜上評估，兒童Ａ之原生家庭尚不足以提供其成長之適當照
    顧，故其現仍不宜返家，為維護兒童A 之最佳利益，聲請人
    聲請延長兒童Ａ之安置期間，依前開法條之規定，洵屬有據
    ，應予准許。
四、依非訟事件法第21條第1 項、第24條第1 項，裁定如主文。
中    華    民    國   100    年    12    月    13    日
                      家事庭   司法事務官  陳佐政
以上正本係照原本作成。
如對本裁定抗告須於裁定送達後10日內向本院提出抗告狀，並繳
交抗告費用新台幣1,000元。